【裁判字號】    92,勞抗,4
【裁判日期】    920430
【裁判案由】    給付退休金
【裁判全文】
臺灣高等法院高雄分院民事裁定  九十二年度勞抗字第四號
      抗  告  人  乙○○
                  丙○○
      相  對  人  中鼎工程股份有限公司
      法定代理人  甲○○
右當事人間請求給付退休金事件，抗告人對於中華民國九十二年二月六日臺灣高雄地
方法院九十二年度勞訴字第一二號所為裁定提起抗告，本院裁定如左：
      主    文
原裁定廢棄。
相對人在第一審之聲請駁回。
聲請及抗告訴訟費用由相對人負擔。
      理      由
一、按因契約涉訟者，如經當事人定有債務履行地，得由該履行地之法院管轄，民事
    訴訟法第十二條定有明文。此乃民事訴訟法關於因契約涉訟特別審判籍之規定，
    是項約定不以書面或明示為必要，即以言詞或默示為之，均無不可。本件抗告人
    主張伊等均係受雇於相對人高雄部門之員工，伊等完成勞務及相對人以銀行帳戶
    轉帳給付薪資之債務履行地，均在高雄市等情，業據提出中國國際商業銀行高雄
    分行存摺、載明「高雄」部門之工作授權單、載明「高雄區」之離職簽呈及程序
    單為證，相對人亦不否認其在高雄市三民區○○○路三六六號二十樓設有高雄辦
    事處，足認抗告人上開主張，洵有依據。又依勞資爭議處理法第九條規定：「勞
    資爭議當事人申請調解時，應向直轄市或縣（市）主管機關提出調解申請書。」
    ，查本件起訴前，抗告人曾向高雄市政府申請勞資爭議調解，經高雄市政府受理
    而由該府勞資爭議調解委員會召開會議，相對人指派林振堂等人代表參加，因抗
    告人不同意相對人所提調解方案而調解不成立等事實，有高雄市政府九十一年九
    月九日高市府勞二字第０九一００四三四八四號函附調解紀錄影本附卷可稽，是
    兩造與高雄市政府均不爭執高雄市政府為本件勞資爭議之主管機關，可見抗告人
    確係受雇相對人任職於相對人高雄部門無訛。準此，兩造僱傭契約縱無書面之約
    定，惟抗告人既受僱於相對人高雄部門工作，並在高雄市以銀行帳戶轉帳領薪，
    則兩造就系爭僱傭契約關於勞務及報酬之給付有約定高雄市為履行地，堪予認定
    ，抗告人主張本件因僱傭契約涉訟，兩造約定債務履行地在高雄市等語，即屬可
    採。從而抗告人請求相對人給付退休金事件，自得由台灣高雄地方法院管轄。至
    民事訴訟法第二十七條規定法院之管轄，以起訴時為準，係指起訴時有管轄權之
    事實不因起訴後有管轄權之事實有變更而生影響，非指起訴狀未載明法院管轄之
    原因事實，起訴後不得提出，故相對人主張抗告人起訴後始提出因契約涉訟之特
    別審判籍，非起訴時定法院管轄之原因事實云云，要非可採。
二、本件抗告人向有管轄權之原法院提起本件訴訟，核無不合，相對人聲請移轉管轄
    ，不應准許。原法院以其無管轄權為由，裁定移送臺灣臺北地方法院，尚有未洽
    。抗告人提起抗告，求予廢棄原裁定，為有理由，應由本院將原裁定廢棄，自為
    裁定如主文。
三、據上論結，本件抗告為有理由，依民事訴訟法第四百九十二條第二項、第七十八
    條，裁定如主文。
中      華      民      國    九十二    年      四      月     三十     日
                                      臺灣高等法院高雄分院勞工法庭
~B1審判長法官  張國彬
~B2法      官  鄭月霞
~B3法      官  徐文祥
右為正本係照原本作成。
相對人如不服本裁定，應於收受送達後十日內向本院提出再抗告狀，並應繳納再抗告
費新台幣如四十五元正。
中      華      民      國    九十二    年      四      月     三十     日
~B法院書記官  黃一秋


司法院資訊處製作；財團法人民間司法改革基金會備份。
